

JUAN DANIEL VALDERRAMA GONZALEZ

Desarrollador web

SOBRE MI

Desarrollador de sitios web v móviles con 2 años de experiencia laboral. Con en el campo habilidades destacadas desarrollo front-end utilizando frameworks y librerias de Javascript. He liderado proyectos. Mi enfoque proactivo y mi compromiso con la mejora continua me han permitido mantenerme actualizado con las últimas tendencias tecnológicas. Me entusiasma aplicar mis habilidades para contribuir al desarrollo de todos mis trabajos



+57 3117309841



juano3063@gmail.com



Colombia - Antioquia - Itagui



Portafolio WEB



/juano39

HABILIDADES

- JavaScript
- React.is
- Vue.js



- Angular
- Node.js
- Express.js
- python
- SQL
- Figma

EXPERIENCIA LABORAL

Servicentro auto Ya Desarrollo de web 2019 - 2021

Aporte mis habilidades en el desarrollo Web:

- Se implementó la creación de la página web corporativa de la empresa
- Se desarrolló un sistema de automatización integral para la generación de facturas. Este permite la generación automática de facturas, discriminando claramente entre los conceptos correspondientes a los empleados y los de la empresa

Analista de Automatizacion nivel 1 ARUS

2022 - 2023

Aporte mis habilidades en el desarrollo de soluciones como: Vinculas Pj de Bancolombia. En mi rol como Analista de Automatización, aproveché mi experiencia como desarrollador para implementar soluciones automatizadas efectivas. Colaboré en el diseño y ejecución de proyectos, aplicando habilidades especializadas en desarrollo para optimizar procesos internos. Contribuí al aumento de la eficiencia operativa y al logro de objetivos comerciales, destacándome por mi capacidad para traducir requisitos comerciales en soluciones tecnológicas efectivas.

ESTUDIOS

SENA

Tecnico en Desarrollo de SoftWare 2019-2022

Tecnologico de Antioquia & Campus FIMLM

Diplomado en Desarrollo Front end con React 2022

SENA & Campus FIMLM

Tecnología en Análisis y desarrollo de SoftWare En curso

REFERENCIAS

Mario Styven Velandia Ibarra Desarrollador web nivel 3 3059237357

Enlace Operativo

David Moná Corrales Diseñador gráfico 3102971503

Revista ZION

Juan Daniel Valderrama González 1040749070